# 汇率变动对现金及现金等价物的影响

提问人：zico9999 时间：2011-12-11 22:11:51
如果一个企业没有外币资金~~也没有境外子公司的情况下，这个项目是否是 0 ？？？

回答人：chenyiwei
回复 zico9999 的帖子
一般应是这样，没有外币业务也没有境外子公司，所有现金流量均以本币发生的情况下，“汇率变动对现金的影响”应为零。你遇到了什么特殊情况？

提问人：zico9999 时间：2011-12-13 13:14:54
如果一笔美元收入，存入了“待核查账户”在当月月底未转为RMB存款，则汇兑损益应该计入“汇率变动对现金及现金等价物的影响”，如果下个月转为RMB存款，则 2 种货币的兑换损益计入哪个项目？？？间接法是否调整？

回答人：chenyiwei
这个问题始终没有定论。楼下网友的意见也可参考。个人意见是体现为汇率变动对现金的影响，间接法调整。